【裁判字號】    97,簡上,718
【裁判日期】    971009
【裁判案由】    竊盜
【裁判全文】
臺灣臺中地方法院刑事判決             97年度簡上字第718號
上  訴  人
即  被  告  甲○○
上列上訴人因竊盜案件，不服本院臺中簡易庭97年度簡字第737
號中華民國97年7月10日第一審簡易判決（案號：臺灣臺中地方
法院檢察署97年度偵字第12734號）提起上訴，本院管轄之第二
審合議庭判決如下：
    主  文
上訴駁回。
    犯罪事實及理由
一、本案經本院合議庭審理結果，認第一審簡易判決認事用法及
    量刑均無不當，應予維持，並引用第一審判決書記載之事實
    、證據及理由（如附件）。
二、上訴人即被告甲○○（下稱被告）上訴意旨略以：原審所處
    有期徒刑3月有過重之嫌，且伊否認有竊盜之意，案發當日
    伊原本在等待朋友，看到機車的鑰匙沒有取下，伊要幫忙把
    鑰匙從電門部分切換，當時被害人乙○○亦有與伊友人通電
    話，因被害人乙○○心情不佳，故硬說是伊偷竊云云。惟查
    ：
(一)、被告於偵查時自承：伊坦承伊的犯行，伊當時見到電門上插
    著鑰匙，伊有按電源啟動器，但沒有效果，伊承認當時想要
    偷，但車主來時伊就放棄了，並且任由他處理（見偵查卷第
    15頁）；於本院訊問時亦自承：伊認罪，伊之所以偷機車是
    因貪圖一時方便，當時在等人，想要機車代步等語（見本院
    97年度易字2755號審理卷第13頁背面），則被告於偵查及本
    院訊問時均已坦承犯行，核與被害人乙○○於警詢時所指訴
    之情節相符（見警詢卷第6頁），且有贓物認領保管單、車
    籍查詢－基本資料詳細畫面、現場圖各乙份、照片5張附卷
    可參，則被告前開所辯，實無足採信。
(二)、至被告所辯，原審量刑過重，請求從輕量刑云云。惟按量刑
    輕重，係屬事實審法院得依職權自由裁量之事項，茍已斟酌
    刑法第57條各款所列情狀而未逾越法定刑度，不得遽指為違
    法，最高法院72年臺上字第6696號判例意旨可資參照。查本
    件原審量刑既已審酌刑法第57條之各款情形，亦未逾越法定
    刑度，揆諸前揭判例意旨，自不能率指原審判決有何違法失
    當之處，故被告認為原審量處刑期過重，尚無足採。綜上所
    述，本件上訴為無理由，應予駁回。
三、又被告經本院合法傳喚應於97年9月25日到庭審理，於97年9
    月9日送達至其住所，經被告之母收受送達，有本院送達審
    理傳票之送達證書乙份在卷可稽，惟其並未依本院指定期日
    到庭，則被告已經合法傳喚，然無正當理由而不到庭，爰不
    待其陳述，逕行判決。
據上論斷，應依刑事訴訟法第455條之1第1項、第3項、第373條
、第368條、第371條，判決如主文。
中    華    民    國    97    年    10    月    9     日
                        臺灣臺中地方法院刑事第五庭
                            審判長法  官  鍾堯航
                                  法  官  吳崇道
                                  法  官  劉麗瑛
上正本證明與原本無異。
不得上訴。
                                  書記官  王玟
中    華    民    國    97    年    10    月    9     日


司法院資訊處製作；財團法人民間司法改革基金會備份。
